臺灣高雄地方法院民事判決　　　　　 110年度雄小字第2381號
原　　　告　富邦產物保險股份有限公司

法定代理人　羅建明　
訴訟代理人　謝守賢律師
被　　　告　黃祥宇　　現於法務部矯正署臺東戒治所（武陵分

上列當事人間請求損害賠償事件，本院於民國110 年10月18日言
詞辯論終結，判決如下：
    主      文
被告應給付原告新臺幣貳萬貳仟捌佰玖拾陸元，及自民國一一○
年九月十四日起至清償日止，按週年利率百分之五計算之利息。
原告其餘之訴駁回。
訴訟費用新臺幣壹仟元由被告負擔。
本判決第一項得假執行；但被告如以新臺幣貳萬貳仟捌佰玖拾陸
元為原告預供擔保，得免為假執行。
    判決事實及理由要領
一、原告主張：被告於民國108 年3 月22日15時45分許，駕駛由
    原告承保之車牌號碼000-0000號自用小客車，沿高雄市新興
    區民族路橋外側快車道由北往南方向行駛，於駛下民族路橋
    至民族二路與八德一路口時，本應注意遵守標誌指示，而當
    時天氣晴、有日間自然光線、柏油路面乾燥無缺陷、無障礙
    物、視距良好，並無不能注意之情事，竟疏未注意該車道設
    有禁止右轉之標誌即貿然右轉，適有訴外人黃俊傑騎乘7HF-
    822 號普通重型機車沿民族路橋下之民族二路由北往南方向
    行駛至該路口，欲繼續直行民族二路，兩車閃避不及因而發
    生碰撞（下稱系爭事故），致黃俊傑受有左肩鎖關節脫臼之
    傷害（下稱系爭傷害）。經黃俊傑向原告申請強制汽車責任
    保險給付，原告已理賠強制險醫療費用新臺幣（下同）45,7
    91元，爰依強制汽車責任保險法第29條第1項第5 款之規定
    ，代位請求被告賠償上開費用等語。並聲明：被告應給付原
    告45,791元，及自起訴狀繕本送達被告翌日起至清償日止，
    按週年利率5 ％計算之利息。
二、原告主張之事實，業據其提出道路交通事故當事人登記聯單
    、現場照片、強制汽車責任保險理賠申請書、強制汽車責任
    保險賠付管理畫面、強制險醫療給付費用表、診斷證明書、
    、強制險醫療給付費用單據、強制險受款人電匯同意書等為
    證（見本院卷第13頁至第115 頁），並有本院職權調取之道
    路交通事故初步分析研判表、現場照片、現場圖、道路交通
    事故調查報告表㈠㈡-1、道路交通事故談話記錄表在卷可稽
   （ 見本院卷第127 至163 頁），且經被告當庭是認無訛（見
    本院卷第216 頁），本院經調查證據之結果，認原告主張之
    事實堪信為真。按損害之發生或擴大，被害人與有過失者，
    法院得減輕賠償金額或免除之，民法第217 條第1 項定有明
    文。此項規定之目的，在謀求加害人與被害人間之公平，故
    在裁判上法院得以職權減輕或免除之。依道路交通事故初步
    分析研判表所示（見本院卷第127 頁），歸屬黃俊傑之肇事
    原因（或違規事實）為「自認當時速率50-60 公里/ 小時-
    速限50公里/ 小時」；而被告亦有「不依標誌、標線、號誌
    指示」、「未領有駕駛執照駕駛小型車」之過失行為，顯見
    黃俊傑就系爭事故之發生亦與有過失。是本院審酌上開雙方
    過失情節，認由被告與黃俊傑各負50％之過失責任，應屬適
    當。依此計算，原告就系爭事故所得請求代位賠償之數額為
    22,896元（45,791元x50 ％= 22,896元，元以下四捨五入）
    。從而，原告依強制汽車責任保險法第29條第1 項第5 款之
    規定，請求被告給付22,896元及自起訴狀繕本送達翌日（見
    本院卷第207 頁）即110 年9 月14日起至清償日止，按週年
    利率5 ％計算之利息之範圍內，為有理由，應予准許，逾此
    範圍外之請求，則屬無據，應予駁回。又本件係依民事訴訟
    法第436 條之20規定之適用小額訴訟程序所為被告敗訴之判
    決，爰依職權宣告假執行，並由本院依民事訴訟法第392 條
    第2 項之規定，依職權宣告被告為原告預供擔保，得免為假
    執行。
三、又本件應適用小額訴訟程序，依民事訴訟法第436 條之19第
    1 項規定，法院為訴訟費用之裁判時，併確定訴訟費用額為
    1,000 元。另本件兩造各為一部勝訴、一部敗訴，因原告確
    有提起本件訴訟必要，且起訴後應徵之裁判費至少為1,000
    元（民事訴訟法第77條之13規定參照），是本院認應依民事
    訴訟法第79條規定，酌量情形由被告全部負擔。
中    華    民    國   110    年    11    月    15    日
                  高雄簡易庭  法      官    鄧怡君
以上正本係照原本作成。
如對本判決上訴，須於判決送達後20日內向本院提出上訴狀，並
須表明原判決所違背之法令及其具體內容與依訴訟資料可認為原
判決有違背法令之具體事實之上訴理由。（均須按他造當事人之
人數附繕本）。
民事訴訟法第436條之24第2項：對於本判決之上訴，非以違背法
令為理由，不得為之。
中    華    民    國   110    年    11    月    15    日
                              書  記  官    吳語杰